Inventaris van persoonlijke archieven van enige bewindslieden van het Ministerie van Buitenlandse Zaken, 1952-1998
Nationaal Archief, Den Haag
- MR. M. PATIJN, STAATSSECRETARIS, 1994-1998, 09
  - Stukken betreffende werkbezoeken aan internationale organisaties., 1994 - 1998; 606-610; 3 pakken en 2 omslagen
    - UNHCR; hoge commissaris voor de vluchtelingen te Genève, mw. Ogata, 1998, 610; omslag
  - Stukken ten behoeve van de plenaire behandeling in de Tweede Kamer, op 7 december 1994, van het Protocol van Toetreding van Griekenland tot de Western European Union (WEU)., 611; omslag
  - Stukken betreffende het uitvoeren van werkzaamheden in het kader van het Nederlands buitenlands beleid., 1995; 612; pak
    Het gaat voornamelijk om bezoeken en bijeenkomsten.
  - Stukken betreffende het onderzoeken van de gevolgen van de uitspraak van het Hof van Justitie van de Europese Gemeenschappen (EG) inzake de notificatierichtlijn (Securitel-arrest) en de in Nederland te treffen maatregelen., 1996 - 1997; 613; pak
  - Artikel uit "Selectie" van de Rijksvoorlichtingsdienst betreffende de wens van staatssecretaris M. Patijn om te verhuizen naar het Ministerie van Algemene Zaken., 1997; 614; stuk
    Het gaat om een artikel uit Elsevier van 15 november 1997.
  - Stukken betreffende de voorbereiding van de installatie van de Vaste Gemengde Commissie bij het Cultureel Verdrag tussen Nederland en Vlaanderen op 2 april 1998., 615; omslag
  - Programma voor het werkbezoek, alsmede het bijwonen van de Regiobijeenkomst van de VVD, in Groningen op 2 maart 1998, met bijlagen., 616; omslag
  - Gedeponeerd archief, 09.1
    - Particulier Secretaris, 09.1.1
      - Stukken betreffende de voorbereiding van "Patijn-lunches" (voornamelijk uitnodigingen)., 1995 - 1996; 617; omslag
        Archief van de Particulier Secretaris, drs. P. Noordermeer.
- DRS. J.P. PRONK, MINISTER VOOR ONTWIKKELINGSSAMENWERKING, 10
  Johannes Pieter Pronk (16 maart 1940) studeerde tot 1964 economische wetenschappen aan de Nederlandse Economische Hogeschool te Rotterdam (huidige Erasmus Universiteit). Van 1965 tot 1971 was hij werkzaam als wetenschappelijk medewerker van het Centrum voor Ontwikkelingsprogrammering aan de Nederlandse Economische Hogeschool en wetenschappelijk medewerker aan het Nederlands Economisch Instituut Rotterdam.
  Margriet Brandsma & Pieter Klein, 'Jan Pronk. Rebel met een missie' (Utrecht, Uitgeverij Scheffers, 1996) p. 201
  Van mei 1971 tot mei 1973 was Pronk namens de PvdA lid van de Tweede Kamer der Staten-Generaal. Tevens was hij van maart tot mei 1973 lid van het Europees Parlement. In mei 1973 werd hij benoemd tot minister voor Ontwikkelingssamenwerking in het kabinet-Den Uyl (1973-1977). Hierna keerde hij op 8 juni 1977 terug naar de Tweede Kamer en bleef aan als kamerlid tot augustus 1980.
  Van 1980 tot 1985 was hij adjunct-secretaris-generaal van de UNCTAD (United Nations Conference on Trade and Development) en van 1985 tot 1986 assistent-secretaris-generaal van de Verenigde Naties. Hierna keerde hij op 3 juni 1986 weer terug naar de Tweede Kamer. Hij verruilde zijn kamerlidmaatschap in november 1989 voor een tweede termijn als minister voor Ontwikkelingssamenwerking, ditmaal in het derde kabinet-Lubbers (1989-1994) en aansluitend, in augustus 1994, werd hij voor een derde maal benoemd tot minister voor Ontwikkelingssamenwerking in het eerste kabinet-Kok (1994-1998). Van augustus 1998 tot juli 2002 was hij in het tweede kabinet-Kok minister van Volkshuisvesting, Ruimtelijke Ordening en Milieubeheer.
  Sinds oktober 1991 was Pronk speciaal VN-gezant voor duurzame ontwikkeling en adviseur van VN-secretaris-generaal Kofi Annan. In januari 2003 werd hij, nadat hij in oktober 2002 al een eredoctoraat van het Institute of Social Studies te 's-Gravenhage had ontvangen, tot hoogleraar theorie en praktijk van internationale ontwikkeling van dit instituut benoemd. Verder was hij vanaf juli 2004 tot juni 2007 speciaal VN-gezant voor de Darfur-regio in Sudan.
  www.parlement.com/9291000/bio/01735
  Nevenfuncties van Pronk waren in het verleden onder meer het lidmaatschap van diverse commissies binnen de Wereldraad van Kerken, van de International Commission for the Study of Communication Problems van de UNESCO, van de Steering Committee International Foundation for Development Alternatives, van de Independant Commission on International Development Issues (Commissie-Brandt) (hiervan ook penningmeester). Van 1979 tot 1981 was Pronk buitengewoon hoogleraar internationale ontwikkeling aan het Institute of Social Studies, waar hij - zoals hierboven werd vermeld - sinds 2003 hoogleraar werd. Daarvoor was hij in 1989 nog hoogleraar op de Joop den Uyl-leerstoel aan Universiteit van Amsterdam. Verder kan nog worden genoemd Pronks lidmaatschap van het hoofdbestuur van de Nederlandse Vereniging voor de Verenigde Naties. Ten slotte maakte hij van september 1987 tot november 1989 als gedelegeerde deel uit van de vaste commissie voor Economische Zaken van de Tweede Kamer der Staten-Generaal (voorzitter).
  Pronk heeft tijdens zijn loopbaan diverse onderscheidingen ontvangen. Op 14 september 1977 benoemde de president van de Republiek Suriname hem tot Drager Grootlint in de Ere-orde van de Palm van Suriname. Op 28 oktober 1976 werd hij door de koning van Zweden benoemd tot Ridder Grootkruis in de Koninklijke Orde van de Poolster.
  Departementsarchief code 2 / 1975-1984 / inv.nr. 2016
  Op 11 april 1978 werd hij Ridder in de Orde van de Nederlandse Leeuw en op 10 december volgde zijn benoeming tot Officier in de Orde van Oranje-Nassau.
  2. Minister voor Ontwikkelingssamenwerking
  Voor een beschrijving van het kabinet-den Uyl zie: "Inleiding op de archieven van prof. P.H. Kooijmans", Kabinet-Den Uyl.
  Voor een beschrijving van het derde kabinet-Lubbers zie: "Inleiding op de archieven van P. Dankert", Derde kabinet-Lubbers.
  In het eerste kabinet-Kok (1994-1998) hadden de PvdA, de VVD en D66 zitting en daarmee was het voor het eerst sinds 1918 dat er een kabinet was geformeerd zonder een confessionele partij. Gezien de grote sociale veranderingen in de samenleving, was het thema van dit kabinet 'continuïteit, saamhorigheid en solidariteit'. Eén van die grote sociale veranderingen was de toenemende vergrijzing in Nederland en daarom waren voldoende ouderenvoorzieningen en zekerheid van financiering op de lange termijn van de Algemene Ouderdomswet belangrijke aandachtspunten van dit kabinet.
  Houwaart,Van Drees tot Kok, p. 187
  Een ander belangrijk aandachtspunt was de toelating en integratie van asielzoekers. Dit onderwerp werd gekoppeld aan een ander thema van het kabinet: werk. Volgens minister-president W. Kok was vertegenwoordiging van asielzoekers op de arbeidersmarkt een snelle manier om zo goed mogelijk te integreren in de Nederlandse samenleving. Tevens gaf hij hiermee het belang van werk aan voor alle autochtonen. Net als in het derde kabinet-Lubbers (1989-1994) stond het verder terugdringen van de werkeloosheid hoog op de agenda.
  Het creëren van nieuwe banen bleek een makkelijke opgave voor het kabinet-Kok omdat Nederland een grote economische groei in deze kabinetsperiode kende. Dit zorgde niet alleen voor nieuwe banen, maar ook voor een vermindering van lasten voor bedrijven en burgers. De economische groei bracht ook de investering in grote infrastructurele projecten zoals de Hoge Snelheids Lijn (HSL), de Betuwelijn en de uitbreiding van Schiphol met zich mee.
  www.parlement.com/9291000/modules/fzyd78dr
  In het buitenlands beleid zou volgens Kok een "herrijking" plaatsvinden. De positie van Nederland op het internationale toneel zou, zo bleek tijdens de regeringsverklaring, in een nieuw perspectief moeten worden gebracht. Weliswaar zou er niks veranderen aan de Nederlandse bijdrage aan internationale instanties en samenwerkingsverbanden (Nederland nam deel aan VN-missies in onder meer Angola en voormalig Joegoslavië
  ), maar de prioriteiten van het Nederlands buitenlands beleid zouden volgens het kabinet opnieuw moeten worden vastgesteld.
  Houwaart, Van Drees tot Kok, p.188
  Pronk was begin jaren zeventig pleitbezorger voor een Nieuwe Economische Orde. Dit vertaalde zich in het streven de productie, handel, werk en welvaart wereldwijd opnieuw te verdelen. Belangrijke voorwaarde hiervoor was dat politieke en economische afhankelijkheidsrelaties werden opgeheven en de zelfstandigheid van de ontwikkelingslanden werd vergroot. Concreet uitte zich dit in drie belangrijke wijzigingen met het ontwikkelingsbeleid van Pronks voorgangers:
  de Nederlandse bilaterale hulp beschikbaar stellen aan landen die zelf een actieve poging deden het armoedepeil te verlagen
  de voorwaarden voor Nederlandse hulp minder hard maken door een lagere rente op leningen te vragen en meer schenkingen te doen, en
  de invloed van het Nederlandse bedrijfsleven op de ontwikkelingshulp terugdringen.
  Hellema, Buitenlandse politiek van Nederland, p. 274-275
  In de jaren negentig kwam minister Pronk met een wijziging ten opzichte van zijn beleid uit de periode van het kabinet-Den Uyl. In de nota "Een wereld van verschil: nieuwe kaders voor ontwikkelingssamenwerking in de jaren negentig"(1990) verwerkte hij de gevolgen van de fundamentele veranderingen op het wereldtoneel in een nieuw ontwikkelingsbeleid, dat nog verder werd uitgewerkt in de vervolgnota "Een wereld in geschil: de grenzen van de ontwikkelingssamenwerking verkend"(1993). In deze tweede nota zette hij uiteen hoe de veranderingen in de internationale betrekkingen hadden geleid tot meer regionale conflicten en dat deze veranderingen voor nieuwe normen binnen de ontwikkelingssamenwerking moesten zorgen.
  Deze wijziging in het ontwikkelingsbeleid kwam het duidelijkst in de ontwikkelingsrelatie met Indonesië tot uiting. Toen er in 1991 in Oost-Timor sprake was van een massamoord, werd er door minister Pronk en minister van Buitenlandse Zaken H. van den Broek besloten de toezeggingen voor nieuwe hulpprojecten op te schorten naar het jaarlijks overleg met Indonesië. In reactie hierop besloot president Soeharto echter de ontwikkelingsrelatie met Nederland te beëindigen.
  Hellema e.a. 'De Nederlandse ministers van Buitenlandse Zaken' p. 278
  3. De Archieven
  De archieven die betrekking hebben op de werkzaamheden van minister Pronk zijn onder te verdelen in twee soorten. Enerzijds is er het zogeheten 'bewindsliedenarchief'. Dit bevat een deel van het persoonlijke archief van Pronk dat door hem is geschonken aan het departement. Het overgrote deel berust momenteel (2008) echter nog bij hem thuis. Daarnaast is er het archief dat in beheer is van het ministerie zelf, het zogeheten departementsarchief, waarin ook dossiers te vinden zijn die betrekking hebben op het werk van Pronk.
  Naast de hieronder vermelde archieven bezit het ministerie van Buitenlandse Zaken tevens een zeer omvangrijke collectie boeken, nota's en artikelen geschreven door of over Pronk. Hierin bevinden zich onder meer de nota's "Een wereld van verschil" (1990) en "Een wereld in geschil" (1993). Tevens zijn de gezamenlijke publicaties van Jan Pronk en Peter Kooijmans "Humanitaire hulp tussen conflict en ontwikkeling" (1993) en "Inheemse volken in het buitenlands beleid en in de ontwikkelingssamenwerking" (1993) ter inzage aanwezig.
  Het persoonlijke archief bestaat uit 177 inventarisnummers. Deze zijn onderverdeel naar de twee perioden dat Pronk minister van Ontwikkelingssamenwerking was, te weten 1973-1977 en 1989-1998. Zo weinig als er van de eerste periode aanwezig is
  NA, Bewindsliedenarchief, 2.05.81, inv.nrs 618-620
  , zoveel van de tweede.
  NA, Bewindsliedenarchief, 2.05.81, inv.nrs 621-785
  Daarom is deze nader onderverdeeld. Het geheel wordt afgesloten met negen inventarisnummers, die door Pronks particulier secretaris zijn gevormd.
  NA, Bewindsliedenarchief, 2.05.81, inv.nrs 786-794
  De delen van het departementsarchief die betrekking hebben op Pronk zijn zeer omvangrijk. Het is gegroepeerd in twee delen: het kabinet-Den Uyl, het derde kabinet-Lubbers en het eerste kabinet-Kok.
  De archieven op het departement die betrekking hebben op zijn werkzaamheden als minister ten tijde van het kabinet-Den Uyl, bevatten voorbereidingen op en verslagen van door Pronk afgelegde werkbezoeken en zijn CV.
  De tienjaren-blokken van het departementsarchief over de werkzaamheden van minister Pronk tijdens het derde kabinet-Lubbers en het eerste kabinet-Kok bevatten onder meer werkmappen, verslagleggingen, voorbereidingen en persoverzichten met betrekking tot afgelegde dienstreizen, werkbezoeken, conferenties en officiële bezoeken aan diverse landen. Verder bevatten deze inwerkdossiers over verschillende landen en onderwerpen, letterlijke weergaven van speeches en interviews, dossiers met betrekking tot de beleidsvorming inzake ontwikkelingssamenwerking, vragen vanuit diverse media en reacties hierop, verslagen van debatten met leden van de Tweede Kamer der Staten-Generaal en F. Bolkenstein, aanvragen, verslagen en financiering van diverse projecten in ontwikkelingslanden, dossiers over milieuvraagstukken in ontwikkelingslanden en over zijn kandidatuur voor de UNHCR en andere functies binnen de Verenigde Naties.
  Het kan mogelijk interessant zijn archieven op het ministerie te raadplegen die niet direct verbonden zijn aan zijn naam, maar die wel gerelateerd zijn aan de verschillende onderwerpen waar Pronk in zijn ambtstermijnen mee te maken heeft gehad. Voorbeelden hiervan zijn de archieven van de:
  Directie Verenigde Naties en Internationale Financiële Instellingen (DVF) betreffende de UNHCR en het IMF
  Directie Mensenrechten en Vredesopbouw (DMV) met betrekking tot mensenrechten, Directie Westelijk Halfrond (DWH) inzake Suriname
  Directie Noord-Afrika en Midden-Oosten (DAM) omtrent Israël en de Palestijnse gebieden, Directie Sub-Sahara Afrika (DAF) over diverse Afrikaanse landen
  Zuidoost-Azië en Oceanië (DAO) over Indonesië en archieven
  Directie Milieu en Ontwikkeling (DML) over milieuvraagstukken.
  Gegevens over het buitenlands beleid van het kabinet-Den Uyl, het derde kabinet-Lubbers en het eerste kabinet-Kok zijn te vinden in het archief van DGPZ (Directoraat-generaal Politieke Zaken) en over het ontwikkelingssamenwerkingbeleid van deze kabinetten in het archief van DGIS (Directoraat-generaal Internationale Samenwerking).
  - Periode 1973-1977, 10.1
    - Ingekomen stukken van diverse organisaties betreffende verzoeken om steunverlening aan het ziekenhuisproject van het Medisch Komitee Nederland-Vietnam ten bate van de bevolking in het gebied van de Voorlopige Revolutionaire Regering van Zuid-Vietnam., 1973; 618; omslag
      Bevat o.a. een handtekeningenactie van het Komitee Den Haag voor Vietnam.
    - Memoranda betreffende het Nederlands beleid ten aanzien van ontwikkelingshulp aan de minst-ontwikkelde landen., 1974; 619; pak
    - Memoranda betreffende het voorbereiden en uitvoeren van de begroting ten aanzien van de ontwikkelingshulp., 1974; 620; omslag
  - Periode 1989-1998, 10.2
    - Stukken van algemene aard, 10.2.1
      - Algemene correspondentie., 1989 - 1998; 621-643; 21 pakken en 2 omslagen
        - Diverse instanties en organisaties. 1989 - 1998, 621-629
          - A - D., 621
          - E - G., 622
          - H - I., 623
          - J - M., 624
          - N., 625
          - O - R., 626
          - S., 627
          - T - V., 628
          - W - Z., 629
        - Diverse personen. 1989 - 1998, 630-643
          - A., 630; omslag
          - B., 631
          - C - D., 632
          - E - G., 633
          - H - J., 634
          - K., 635
          - L., 636
          - M - N., 637
          - O - R., 638
          - S., 639
          - S., 640; omslag
          - T - U., 641
          - V., 642
          - W - Z., 643
      - Correspondentie met diverse bewindslieden., 1989 - 1998; 644-683; 3 pakken en 37 omslagen
        - Aartsen, J.J. van; minister van Landbouw, Natuurbeheer en Visserij, 1995 - 1998, 644
        - Alders, J.G.M.; minister van Volkshuisvesting, Ruimtelijke Ordening en Milieubeheer, 1990 - 1994, 645
        - Ancona, drs. H. d'; minister van Welzijn, Volksgezondheid en Cultuur, 1990 - 1994, 646
        - Andriessen, dr. J.E.; minister van Economische Zaken, 1990 - 1992, 647
        - Beek, A.L. ter; minister van Defensie, 1990 - 1994, 648
        - Boer, M. de; minister van Volkshuisvesting, Ruimtelijke Ordening en Milieubeheer, 1995 - 1998, 649
        - Borst-Eilers, dr. E.; minister van Volksgezondheid, Welzijn en Sport, 1994 - 1997, 650
        - Broek, mr. H. van den; minister van Buitenlandse Zaken, 1990 - 1992, 651
        - Bukman, drs. P.; minister van Landbouw, Natuurbeheer en Visserij, 1990 - 1994, 652
        - Cohen, mr. M.J.; staatssecretaris van Onderwijs en Wetenschappen, 1993 - 1994, 653
        - Dales, drs. C.I.; minister van Binnenlandse Zaken, 1990 - 1994, 654
        - Dankert, P.; staatssecretaris van Buitenlandse Zaken, 1990 - 1991, 655
        - Dijkstal, H.F.; minister van Binnenlandse Zaken, 1994 - 1998, 656
        - Dok-van Weele, A. van; staatssecretaris van Economische Zaken, 1994 - 1998, 657
        - Gabor, drs. J.D.; staatssecretaris van Landbouw, Natuurbeheer en Visserij, 1991 - 1994, 658
        - Graaff-Nauta, D.IJ.W. de; minister van Binnenlandse Zaken, 1994, 659
        - Hirsch Ballin, mr. dr. E.M.H.; minister van Justitie, 1990 - 1994, 660
          Tevens minister van Nederlands-Antilliaanse en Arubaanse Zaken.
        - Jorritsma-Lebbink, A.; minister van Verkeer en Waterstaat, 1995 - 1998, 661
        - Kok, W.; minister van Financiën, 1990 - 1994, 662; pak
        - Kok, W.; minister-president, 1994 - 1998, 663
          Tevens minister van Algemene Zaken.
        - Kooijmans, dr. P.H.; minister van Buitenlandse Zaken, 1993 - 1994, 664
        - Kosto, mr. A.; staatssecretaris van Justitie, 1990 - 1994, 665
          Vanaf 27 mei 1994: minister van Justitie.
        - Lubbers, drs. R.F.M.; minister-president, 1989 - 1994, 666; pak
        - Maij-Weggen, J.R.H.; minister van Verkeer en Waterstaat, 1990 - 1994, 667
        - Melkert, drs. A.P.; minister van Sociale Zaken en Werkgelegenheid, 1994 - 1998, 668
        - Nuis, A.; staatssecretaris van Onderwijs, Cultuur en Wetenschappen, 1994 - 1998, 669
        - Patijn, mr. M.; staatssecretaris van Buitenlandse Zaken, 1994 - 1996, 670
          Openbaarheid beperkt tot 01-01-2072
        - Ritzen, dr. ir. J.J.M.; minister van Onderwijs, Cultuur en Wetenschappen, 1990 - 1998, 671
        - Rooy, mr. Y.C.M.T. van; staatssecretaris van Economische Zaken, 1990 - 1994, 672
        - Schmitz, drs. E.M.A.; staatssecretaris van Justitie, 1994 - 1998, 673; pak
        - Simons, drs. H.J.; staatssecretaris van Welzijn, Volksgezondheid en Cultuur, 1990 - 1992, 674
        - Sorgdrager, mr. W.; minister van Justitie, 1994 - 1998, 675
        - Terpstra, E.G.; staatssecretaris van Volksgezondheid, Welzijn en Sport, 1994 - 1998, 676
        - Tommel, D.K.J.; staatssecretaris van Volkshuisvesting, Ruimtelijke Ordening en Milieubeleid, 1995 - 1998, 677
        - Vermeend, dr. W.A.F.G.; staatssecretaris van Financiën, 1994 - 1998, 678
        - Voorhoeve, dr. ir. J.J.C.; minister van Defensie, 1994 - 1998, 679
          Tevens minister voor Nederlands-Antilliaanse en Arubaanse Zaken.
        - Vries, dr. B. de; minister van Sociale Zaken en Werkgelegenheid, 1990 - 1994, 680
        - Wallage, drs. J.; staatssecretaris van Onderwijs en Wetenschappen, 1990 - 1994, 681
          Vanaf 9 juni 1993: staatssecretaris van Sociale Zaken en Werkgelegenheid.
        - Wijers, dr. G.J.; minister van Economische Zaken, 1995 - 1998, 682
        - Zalm, G.; minister van Financiën, 1994 - 1998, 683
      - Correspondentie met het Koninklijk Huis., 1989 - 1998; 684; pak
      - Brieven aan en verslagen van de Eerste Kamer der Staten-Generaal., 1990 - 1998; 685; pak
      - Brieven aan en verslagen voor de Tweede Kamer der Staten-Generaal., 1989 - 1998; 686-702; 15 pakken en 2 omslagen
        - 1989 nov. - 1990 dec., 686
        - 1991 jan. - mei, 687; omslag
        - 1991 juni - dec., 688
        - 1992 jan. - mei, 689
        - 1992 juni - dec., 690
        - 1993 jan. - juli, 691
        - 1993 aug. - nov., 692; omslag
        - 1994 sep. - dec., 693
        - 1995 jan. - juli, 694
        - 1995 aug. - dec., 695
        - 1996 jan. - juni, 696
        - 1996 juli - dec., 697
        - 1997 jan. - juni, 698
        - 1997 juli - okt., 699
        - 1997 nov. - dec., 700
        - 1998 jan. - mrt., 701
        - 1998 apr. - juli, 702
      - Stenografische verslagen van ordedebatten, toegezonden door de voorzitter van de Tweede Kamer, P. Bukman., 1997 - 1998; 703; omslag
      - Stukken betreffende de beantwoording van kamervragen., 1997 - 1998; 704; pak
      - Ingekomen en minuten van uitgegane memoranda., 1989 - 1998; 705-707; 1 pak en 2 omslagen
        - 1989-1990, 705
        - 1991-1997, 706
        - 1998, 707; omslag
      - Stukken betreffende de behandeling van verzoeken van diverse stichtingen en organisaties om zitting te nemen in een Comité van Aanbeveling., 1994 - 1998; 708-709; 2 pakken
        Alfabetisch geordend op naam van stichting of organisatie.
        - A - L., 708
        - M - Y., 709
    - Stukken betreffende bijzondere onderwerpen, 10.2.2
      - Organisatie, 10.2.2.1
        - Memoranda ten behoeve van bijeenkomsten van de directiestaf., 1994 - 1996; 710; pak
        - Vergaderstukken ten behoeve van algemeen overleg (AO) met bewindslieden van diverse ministeries., 1997 - 1998; 711; omslag
        - Stukken ter voorbereiding op de kabinetsformatie., 1996 - 1998; 712; pak
      - Taken, 10.2.2.2
        - Internationale betrekkingen, 10.2.2.2.1
          - Stukken betreffende de voorbereiding op het Nederlands voorzitterschap van de Europese Gemeenschappen (EG), alsmede de uitvoering van werkzaamheden in het kader van het voorzitterschap., 1990 - 1992; 713; pak
          - Stukken betreffende de voorbereiding en uitvoering van het ontwikkelingssamenwerkingsbeleid in EG-verband., 1990 - 1993; 714; pak
          - Stukken betreffende de problematiek omtrent het opnemen van de Political Freedom Index (PFI) en Human Freedom Index (HFI) in het Human Development Report (HDR) van het Ontwikkelingsprogramma van de Verenigde Naties (UNDP)., 1991 - 1992; 715; omslag
          - Stukken betreffende de herstructurering van de economische en sociale sectoren van de Verenigde Naties (VN)., 1991 - 1993; 716; pak
          - Stukken ter voorbereiding van een rondreis langs Lissabon, Madrid en Wenen ter introductie van het OS-programma tijdens het Nederlands voorzitterschap., 1997; 717; omslag
        - Deelname aan verschillende programma's, 10.2.2.2.2
          - Correspondentie betreffende de voortgang van de operationalisering van het Stimuleringsprogramma Biotechnologie en Ontwikkelingssamenwerking (BTOS)., 1989 - 1994; 718; pak
          - Correspondentie betreffende het Nederlandse ondersteuningsbeleid ten behoeve van Midden- en Oost-Europa en Centraal-Azië in het kader van het West-Oost-Zuid-programma (WOZ-programma)., 1989 - 1994; 719-720; 2 pakken
            - 1989-1992, 719
            - 1993-1994, 720
          - Stukken betreffende de uitvoering van het Programma Ontwikkelingsrelevante Exporttransacties (ORET-programma) en van het Programma Milieu en Economische Verzelfstandiging (MILIEV)., 1990 - 1994; 721; pak
            Vroegere benaming van het ORET-programma: het Laag-Concessionele Leningen Programma (LCL-programma).
          - Stukken betreffende de voorbereiding van de Garantieregeling Particuliere Ontwikkelings- en Participatie Maatschappijen (POPM)., 1990 - 1994; 722; pak
          - Stukken betreffende het verlenen van een bijdrage ten behoeve van de aanleg van een haven in de Gaza-strook in het kader van het programma Ontwikkelingsrelevante Exporttransacties (ORET)., 1993 - 1994; 723; omslag